【裁判字號】    99,上易,1309
【裁判日期】    991014
【裁判案由】    詐欺
【裁判全文】
臺灣高等法院臺中分院刑事判決        99年度上易字第1309號
上  訴  人
即  被  告  甲○○
上列上訴人因詐欺案件，不服臺灣臺中地方法院99年度易字第
1698號中華民國99年8月31日第一審判決（起訴案號：臺灣臺中
地方法院檢察署99年度偵緝字第238號），提起上訴，本院判決
如下：
    主  文
上訴駁回。
    理  由
一、按依刑事訴訟法第350條、第361條、第362條、第367條規定
    ，不服地方法院之第一審判決而上訴者，須提出上訴書狀，
    並應敘述具體理由，為上訴必備之程式；其所提出之書狀未
    敘述上訴理由，或僅曾以言詞陳述上訴理由者，均應於上訴
    期間屆滿後20日內補提理由書於第一審法院。第一審法院經
    形式審查，認逾期未補提上訴理由者，應定期間先命補正；
    逾期未補正者，為上訴不合法律上之程式，應以裁定駁回。
    倘已提出上訴理由，但所提非屬具體理由者，則由第二審法
    院以上訴不合法律上之程式，判決駁回。而所謂具體理由，
    必係依據卷內既有訴訟資料或提出新事證，指摘或表明第一
    審判決有何採證認事、用法或量刑等足以影響判決本旨之不
    當或違法，而構成應予撤銷之具體事由，始克當之（例如：
    依憑證據法則具體指出所採證據何以不具證據能力，或依憑
    卷證資料，明確指出所為證據證明力之判斷如何違背經驗、
    論理法則）；倘僅泛言原判決認定事實錯誤、違背法令、量
    刑失之過重或輕縱，而未依上揭意旨指出具體事由，或形式
    上雖已指出具體事由，然該事由縱使屬實，亦不足以認為原
    判決有何不當或違法者（例如：對不具有調查必要性之證據
    ，法院未依聲請調查亦未說明理由，或援用證據不當，但除
    去該證據仍應為同一事實之認定），皆難謂係具體理由，俾
    與第二審上訴制度旨在請求第二審法院撤銷、變更第一審不
    當或違法之判決，以實現個案救濟之立法目的相契合，並節
    制濫行上訴（最高法院97年度臺上字第892號刑事判決意旨
    參照）。
二、上訴人即被告甲○○（下稱被告）不服原審判決提起上訴，
    其上訴理由略謂：被告與該詐騙集團並不相識，被告可以與
    該詐騙集團之人對質。被告之前已經說明，被告之郵局存簿
    及相關證件係於89年間被偷，被告不知詐欺集團係如何取得
    這些資料從事不法行為，被告絕對不會做這種害人犯法的事
    ，被告只是疏失大意，認為存款簿裡沒有存款，所以沒有報
    遺失，被告所陳絕無造假不實，為此提起上訴，請求查清案
    情，還被告清白云云。
三、經查：
(一)被告因不服地方法院之第一審判決，於99年9月17日向原審
    法院提出上訴狀並敘明上訴理由，依刑事訴訟法第361條第2
    項條文、立法修正理由及上開最高法院判決意旨，倘已提出
    上訴理由，但所提非屬具體理由者，由第二審法院以上訴不
    合法律上之程式，以判決駁回之。至於上訴理由是否具體，
    係屬第二審法院審查範圍，不在命補正之列（參見法院辦理
    刑事訴訟案件應行注意事項第162點），合先敘明。
(二)本件原判決對於認定被告基於幫助詐欺取財之不確定故意，
    而交付其申請之台中英才路郵局帳戶之存摺、提款卡及密碼
    予詐欺集團所屬之不詳姓名之人，所憑之證據及理由，以及
    對於被告否認有何幫助詐欺取財犯行，辯稱帳戶資料係置放
    在其駕駛之計程車上置物箱內而遭竊云云，所辯各情與一般
    社會常情不符，不可採信之理由，業於判決理由中論述綦詳
    ，經核並無違背證據法則及論理法則。被告上訴意旨再執陳
    詞，主張帳戶資料係被竊，伊並無販賣或交付他人使用之犯
    行云云；惟未提出新事證以供調查，亦未依據卷內之訴訟資
    料，指摘原審判決有何足以影響判決本旨之不當或違法，而
    構成應予撤銷之具體事由，僅執前詞空言否認犯行，尚不足
    以動搖原審判決認定犯罪事實及量刑之基礎，難認係得上訴
    第二審之具體理由。依上揭說明，被告提起之第二審上訴為
    不合法律上程式，爰不經言詞辯論，判決駁回上訴。
四、據上論斷，應依刑事訴訟法第367條前段、第372條，判決如
    主文。
中    華    民    國    99    年   10   月    14      日
            刑事第十一庭  審判長法  官  郭  同  奇
                                法  官  陳  慧  珊
                                法  官  洪  曉  能
以上正本證明與原本無異。
不得上訴。
                                書記官  林  明  冬
中    華    民    國    99    年   10   月    14      日

司法院資訊處製作；財團法人民間司法改革基金會備份。
